臺灣高等法院刑事判決　　　　　　　　 96年度上易字第802號
上　訴　人
即　被　告　乙○○
上列上訴人因竊盜案件，不服臺灣臺北地方法院95年度易字第26
74號，中華民國96年2月27日第一審判決（起訴案號：臺灣臺北
地方法院檢察署95年度偵字第24605號），提起上訴，本院判決
如下：
    主  文
上訴駁回。
    事實及理由
一、本案經本院審理結果，認第一審以上訴人即被告乙○○係犯
    刑法第三百二十一條第一項第三款之攜帶兇器竊盜罪，且屬
    累犯，判處有期徒刑七月，扣案之十號Ｔ字型扳手壹支併予
    沒收等情，其認事用法及量刑均無不當，應予維持，並引用
    第一審判決書記載之事實、證據及理由（如附件）。
二、被告以原審量刑過重，期能改判易科罰金為由提起上訴。然
    被告所犯之罪為刑法第三百二十一條第一項第三款之竊盜罪
    ，法定本刑為「六月以上五年以下有期徒刑」；而被告前於
    民國九十二年間，因違反著作權法案件，經臺灣臺北地方法
    院判處有期徒刑三月確定，於九十二年六月十七日易科罰金
    執行完畢，有本院前案紀錄表在卷可稽（本院卷十頁）。其
    於受有期徒刑之執行完畢後，五年內再故意犯本件有期徒刑
    以上之罪，為累犯，依法自應加重其刑。是以原審斟酌一切
    情狀判處被告有期徒刑七月自屬允當，亦無易科罰金之可能
    ，被告以前揭情詞上訴為無理由，應予駁回。
據上論結，應依刑事訴訟法第三百六十八條、第三百七十三條，
判決如主文。
本案經檢察官呂丁旺到庭執行職務。
中　　華　　民　　國　　96　　年　　5 　　月　　9 　　日
　　　　　　　　　刑事第十八庭  審判長法　官  溫耀源
　　　　　　　　　　　　　　　　　    法　官  邱同印
　　　　　　　 　 　　　　　　　　　　法　官  段景榕
以上正本證明與原本無異。
不得上訴。
                                      書記官  陳靜姿
中　　華　　民　　國　　96　　年　　5 　　月　　9 　　日
附錄：本案論罪科刑法條全文
刑法第321條（加重竊盜罪）
犯竊盜罪而有左列情形之一者，處6月以上、5年以下有期徒刑：
一於夜間侵入住宅或有人居住之建築物、船艦或隱匿其內而犯之
  者。
二毀越門扇、牆垣或其他安全設備而犯之者。
三攜帶兇器而犯之者。
四結夥三人以上而犯之者。
五乘火災、水災或其他災害之際而犯之者。
六 在車站或埠頭而犯之者。
前項之未遂犯罰之。
附件：
臺灣臺北地方法院刑事判決　　　　　　　95年度易字第2674號
公　訴　人　臺灣臺北地方法院檢察署檢察官
被　　　告　乙○○　男　26歲（民國○○年○月○日生）
　　　　　　　　　　身分證統一編號：Ｚ000000000號
　　　　　　　　　　住台北縣深坑鄉○○村○○路○段108號2
　　　　　　　　　　　樓
上列被告因竊盜案件，經檢察官提起公訴（95年度偵字第24605
號），被告於準備程序中為有罪之陳述，經本院合議庭裁定改依
簡式審判程序進行審理，並判決如下：
    主  文
乙○○攜帶兇器竊盜，累犯，處有期徒刑柒月。扣案之10號T字
型扳手壹支沒收。
    事  實
一、乙○○前於民國92年間，因違反著作權法案件，經本院於92
    年5月9日以92年度簡字第953號判處有期徒刑3月確定。於92
    年6 月17日易科罰金執行完畢。竟仍不知悔改，因其所有之
    車牌號碼DR─7649號自用小客車車牌遭警查扣，為規避警方
    查緝，而基於意圖為自己不法之所有，於95年9 月20日18時
    許（起訴書日期為95年9月21日經蒞庭檢察官於96年2月9 日
    審判期日當庭更正），行經新竹縣新竹市○○路旁，見甲○
    ○所有車牌號碼JN─6647號自用小客車停放路旁。即持其所
    有10號T字型金屬材質，客觀上足為兇器使用之扳手1支，拆
    下甲○○所有之上開車輛之車牌兩面。得手後將之懸掛於其
    所有之上開車輛使用。嗣於95年10月30日14時20分許，乙○
    ○駕駛上開懸掛甲○○之車牌之車輛，行經臺北市○○區○
    ○路2段與興隆路4段口為警查獲，並扣得其所有之10號T字
    型扳手1支，始悉上情。
二、案經臺北市政府警察局文山第二分局報告臺灣臺北地方法院
    檢察署檢察官偵查起訴。
    理  由
壹、程序事項：
    本件被告乙○○所犯係死刑、無期徒刑、最輕本刑為3年以
    上有期徒刑以外之罪，被告於本院行準備程序中就被訴事實
    為有罪之陳述，經法官告知簡式審判程序之旨，並聽取公訴
    人、被告之意見後，本院認為適宜由受命法官獨任進行簡式
    審判程序，而依刑事訴訟法第273條之1第1項規定，裁定改
    用簡式審判程序。
貳、實體事項：
一、上揭犯罪事實，業據被告乙○○於本院審理時坦承不諱，核
    與證人即被害人甲○○於警詢時之證詞相符，並有扣案之10
    號T字型扳手1支可資佐證。足認被告前開出於任意性所為之
    自白，核與事實相符，而可採信。從而，本件被告之犯行，
    事證明確，洵堪認定。
二、按刑法第321條第1項第3 款之攜帶兇器竊盜罪，係以行為人
    攜帶兇器竊盜為其加重條件，此所謂兇器，其種類並無限制
    ，凡客觀上足對人之生命、身體、安全構成威脅，具有危險
    性之兇器均屬之，且祇須行竊時攜帶此種具有危險性之兇器
    為已足，並不以攜帶之初有行兇之意圖為必要。螺絲起子為
    足以殺傷人生命、身體之器械，顯為具有危險性之兇器。（
    最高法院79年台上字第5253號判例要旨參照）。經查，扣案
    之10號T 字型扳手，為金屬材質，客觀上應足對人之生命、
    身體構成威脅，且有行兇之可能性及危險性，自係屬於刑法
    第321條第1項第3 款所指之「兇器」。是核被告所為，係犯
    刑法第321條第1項第3 款之攜帶兇器加重竊盜既遂罪。被告
    曾於92年間，因違反著作權法案件，經本院於92年5月9日以
    92年度簡字第953號判處有期徒刑3月確定。於92年6月17 日
    易科罰金執行完畢，此有臺灣高等法院被告前案紀錄表在卷
    可稽。其於受有期徒刑之執行完畢後，五年內再故意犯本件
    有期徒刑以上之罪，為累犯，應依法加重其刑。爰審酌被告
    為個人便利，竟以竊取他人車牌使用之方式滿足所須，以及
    其犯後坦承犯行，態度尚稱良好等一切情狀，量處如主文所
    示之刑。扣案之10號T型扳手1支，為被告所有，業據被告供
    明在案，且為被告供犯本件竊盜所用之物，爰併依刑法第38
    條第1項第2款宣告沒收。
據上論斷，應依刑事訴訟法第273條之1第1項、第299條第 1項前
段，刑法第321條第1項第3款、第47條第1項、第38條第1項第2款
，判決如主文。
本案經檢察官陳焜昇到庭執行職務。
中　　華　　民　　國　　96　　年　　2　　月　　27　　日
　　　　　　　　　刑事第四庭  法  官  李桂英
